【裁判字號】    97,易,3659
【裁判日期】    971231
【裁判案由】    詐欺
【裁判全文】
臺灣臺北地方法院刑事判決              97年度易字第3659號
公  訴  人  臺灣臺北地方法院檢察署檢察官
被      告  乙○○原名張景棋.
                    現在臺北縣.
上列被告因詐欺案件，經檢察官提起公訴（97年度偵緝字第2376
號），於本院準備程序進行中，被告先就被訴事實為有罪之陳述
，經合議庭裁定由受命法官獨任進行簡式審判程序，判決如下：
    主  文
乙○○幫助意圖為自己不法之所有，以詐術使人將本人之物交付
，處有期徒刑月，如易科罰金，以新臺幣壹仟元折算壹日。緩
刑貳年。
    事  實
一、乙○○（原名張景棋）可預見將自己銀行帳戶存摺、金融卡
    及密碼提供不詳之人使用，可能遭他人利用遂行詐欺犯罪，
    而隱匿他人犯罪所得財物或財產利益之流向，竟仍基於幫助
    他人共同連續詐欺之未必故意，於民國96年10月初，在不詳
    地點，將其前開立之彰化商業銀行雙和分行000-0000000000
    0000號帳戶存摺、金融卡及密碼，無償出借予姓名年籍不詳
    、綽號「建中」之成年男子。嗣有姓名年籍不詳之人基於意
    圖為自己不法所有之犯意，於96年11月17日、以「ggui9515
    45」名義、在「奇摩拍賣」網站上刊登販售行動電話1 支之
    訊息，致甲○○信以為真與該不詳之人聯繫，該人自稱「張
    景棋」，並指示甲○○前往自動櫃員機轉帳新臺幣（下同）
    4,570 元至乙○○前開帳戶內。嗣甲○○遲未收到行動電話
    ，始知遭詐騙而報警處理。
二、案經被害人甲○○訴由臺灣臺北地方法院檢察署檢察官偵查
    起訴，於本院準備程序進行中，乙○○先就被訴事實為有罪
    之陳述，經合議庭裁定由受命法官獨任進行簡式審判程序。
    理  由
一、上開犯罪事實，訊據被告乙○○於本院訊問時坦承不諱（見
    本院卷第15頁），並據被害人甲○○指述遭騙經過綦詳（見
    偵查卷第9 頁），且有彰化商業銀行雙和分行函檢附被告之
    個人戶顧客資料卡、存摺存款帳戶資料及交易明細查詢、中
    國信託商業銀行97年5 月8 日函附甲○○轉帳證明記錄、網
    路賣家「ggui951545」拍賣網頁、電子郵件、甲○○向奇摩
    拍賣檢舉「ggui951545」之電子郵件附卷足憑（偵卷第76至
    89頁、第11頁、第57至59、60至63頁、第64至65頁），是被
    告任意性之自白，有前揭各項證據足資佐證，堪認與事實相
    符，可以採信。綜上，本案事證明確，被告提供帳戶幫助他
    人遂行詐騙犯行，洵堪認定，應予依法論罪科刑。
二、查被告僅交付存摺、金融卡及密碼等予姓名年籍不詳、綽號
    「建中」之成年男子，而對其後某姓名年籍不詳之人之詐欺
    犯行提供助力，並無共同實施詐欺犯行之犯意聯絡或行為分
    擔，亦即，被告所實施者，非屬詐欺犯行之構成要件行為，
    應為幫助犯。是核被告所為，係刑法第339 條第1 項詐欺取
    財罪之幫助犯，應依正犯之刑減輕之。至「建中」或其他姓
    名年籍不詳之人，雖有利用被告出借之帳戶詐欺財物，惟既
    均未緝獲到案說明，究為1 人化名單獨犯罪或為數人共同犯
    罪，無從認定，縱為數人犯罪，尚查無證據可證渠等有何犯
    意聯絡或行為分擔。故就正犯部分，僅以單獨正犯論，而不
    以共同詐欺罪相繩，附此說明。爰審酌：(一)被告可預見將自
    己銀行帳戶存摺、金融卡及密碼交給不詳之人使用，將有幫
    助他人遂行詐欺犯罪之可能，竟仍任意將帳戶交給僅知綽號
    「建中」但其餘資料均一無所知之男子，致甲○○遭騙，受
    有財產上損害；(二)惟被告提供帳戶予「建中」並未收取報酬
    ，而甲○○遭騙金額僅4,570 元，金額微少，損害非鉅；(三)
    且被告於本院訊問時，坦承犯行，並與被害人甲○○達成和
    解，當庭賠償1 萬元（見本院卷第15頁），是被告犯罪後態
    度良好，深表後悔等一切情狀，量處如主文所示之刑，並諭
    知易科罰金之折算標準。再查，被告前未曾受有期徒刑以上
    刑之宣告，有臺灣高等法院被告前案紀錄表在卷足徵（見本
    院卷第4 頁），因一時失慮致罹刑典，信被告經此偵審程序
    及論罪科刑之教訓後，當知所警惕而無再犯之虞，本院認前
    開宣告之刑，以暫不執行為適當，併予宣告緩刑2 年，以啟
    自新。
據上論斷，應依刑事訴訟法第273 條之1 第1 項、第299 條第1
項前段，刑法第30條第1 項、第2 項、第339 條第1 項、第41條
第1 項前段、第74條第1 項第1 款，刑法施行法第1 條之1 ，判
決如主文。
本案經檢察官葉惠燕到庭執行職務。
中    華    民    國    97    年    12    月    31    日
                  刑事第六庭  法  官  林晏如
上正本與原本無異。
如不服本判決，應於判決送達後10日內向本院提出上訴狀（應抄
附繕本）。告訴人或被害人如對於本判決不服者，應具備理由請
求檢察官上訴，其上訴期間之計算係以檢察官收受判決正本之日
期為準。
                              書記官  楊盈茹
中    華    民    國    98    年    1     月    5     日
附錄本案論罪科刑法條全文：
中華民國刑法第339條
意圖為自己或第三人不法之所有，以詐術使人將本人或第三人之
物交付者，處5 年以下有期徒刑、拘役或科或併科1 千元以下罰
金。
以前項方法得財產上不法之利益或使第三人得之者，亦同。
前二項之未遂犯罰之。
中華民國刑法第30條
幫助他人實行犯罪行為者，為幫助犯。雖他人不知幫助之情者，
亦同。
幫助犯之處罰，得按正犯之刑減輕之。


司法院資訊處製作；財團法人民間司法改革基金會備份。
